臺灣板橋地方法院刑事判決　　　　　　　100年度訴字第418號
公　訴　人　臺灣板橋地方法院檢察署檢察官
被　　　告　邱郁翔
上列被告因違反槍砲彈藥刀械管制條例案件，經檢察官提起公訴
（99年度偵字第31775 號），本院依簡式審判程序判決如下：
    主  文
邱郁翔未經許可，寄藏子彈，累犯，處有期徒刑伍月，併科罰金
新臺幣壹萬元，有期徒刑如易科罰金，罰金如易服勞役，均以新
臺幣壹仟元折算壹日。扣案之非制式子彈肆顆均沒收。
    事  實
一、邱郁翔前因偽造貨幣、偽造文書及施用毒品等案件，經法院
    分別判處罪刑，嗣經本院以九十六年度聲字第二八０八號裁
    定減刑並定應執行刑為有期徒刑三年三月，並與其所犯之贓
    物罪所減之有期徒刑一月又十五日接續執行，於民國九十六
    年六月二十日縮短刑期假釋出獄，九十六年十月一日刑期屆
    滿，其假釋未經撤銷，以已執行論。詎其明知未經許可，不
    得為他人受寄代藏具有殺傷力之子彈，竟仍於九十一年間某
    日，在新北市○○區○○路某處，受真實姓名年籍不詳、綽
    號「阿香」之成年男子委託，代為保管具有殺傷力之非制式
    子彈八顆（其中六顆係金屬彈殼組合直徑８．９±０．５ｍ
    ｍ金屬彈頭而成，一顆係由金屬彈殼組合直徑８．９ｍｍ金
    屬彈頭，另一顆則係金屬彈殼組合直徑７．９ｍｍ金屬彈頭
    而成），因此依其遷移，陸續將上開子彈藏放於新北市○○
    區○○路、板橋區○○路○段、新莊區○○街豐一巷等住處
    ，再於九十九年十月上旬，向不知情之曾文應借住新北市○
    ○區○○路三段六十三號四樓時，將前述子彈攜往該處藏放
    。嗣於九十九年十一月二十二日晚間八時三十分許，警方前
    往新北市○○區○○路三段六十三號四樓查緝時，經徵得邱
    郁翔、曾文應之同意執行搜索，當場扣得前述子彈八顆，始
    悉上情。
二、案經新北市政府警察局新莊分局移送臺灣板橋地方法院檢察
    署檢察官偵查起訴。本院於準備程序進行中，被告邱郁翔就
    被訴事實為有罪之陳述，經告知簡式審判程序之旨，並聽取
    公訴人、被告之意見後，本院合議庭裁定由受命法官獨任進
    行簡式審判程序。
    理  由
一、上揭犯罪事實，業據被告於警詢、偵查及本院準備程序、審
    理時均自白不諱，而警方於九十九年時一月二十六日在其上
    址住處扣得之子彈八顆，其中六顆係金屬彈殼組合直徑８．
    ９±０．５ｍｍ金屬彈頭而成，採樣二顆試射，可擊發，均
    具殺傷力，其餘二顆其中之一係由金屬彈殼組合直徑８．９
    ｍｍ金屬彈頭製作，另一顆則係金屬彈殼組合直徑７．９ｍ
    ｍ金屬彈頭而成，經試射均可擊發，皆具殺傷力乙節，復有
    內政部警政署刑事警察局九十九年十二月二十九日刑鑑字第
    ０９９０１６５９９２號鑑定書一份在卷可稽，另有查獲現
    場照片六張附卷供憑，足認被告之自白與事實相符。從而本
    案事證明確，被告犯行堪予認定。
二、核被告所為，係犯槍砲彈藥刀械管制條例第十二條第四項之
    未經許可，寄藏子彈罪。按寄藏與持有槍枝、子彈，其單純
    之持有並不包括寄藏，但寄藏之受人委託代為保管，其保管
    本身所為之持有，係寄藏之當然結果，法律上僅就寄藏行為
    為包括之評價，不另就持有論罪（最高法院七十四年度臺上
    字第三四００號判例參照）。又按寄藏槍枝、子彈屬行為繼
    續之繼續犯，自受寄時起至查獲時止，犯罪行為均在繼續中
    ，是以上訴人所為寄藏犯行如橫跨前案有期徒刑執行完畢之
    前後，而寄藏行為之終了在前案有期徒刑執行完畢之五年內
    ，仍屬累犯，最高法院著有九十五年度臺上字第第三四六一
    號及八十九年度臺上字第三九二號判決可資參照。被告前因
    偽造貨幣、偽造文書及施用毒品等案件，經法院分別判處罪
    刑，嗣經本院以九十六年度聲字第二八０八號裁定減刑並定
    應執行刑為有期徒刑三年三月，並與其所犯之贓物罪所減之
    有期徒刑一月又十五日接續執行，於九十六年六月二十日縮
    短刑期假釋出獄，九十六年十月一日刑期屆滿，其假釋未經
    撤銷，以已執行論乙節，有臺灣高等法院被告前案紀錄表一
    份在卷可考，揆諸上開說明，被告前受有期徒刑之執行完畢
    ，五年內故意再犯本件有期徒刑以上之罪，為累犯，應依法
    加重其刑。爰審酌被告素行非端，所為對社會治安造成潛在
    威脅，惟其保管子彈期間，並未持以另犯他案，兼以坦承犯
    行之犯後態度，暨其智識程度、受寄代藏之子彈數量等一切
    情狀，量處如主文所示之刑，並就有期徒刑及併科罰金部分
    ，均依行為終了時即現行刑法之規定，分別諭知易科罰金及
    易服勞役之折算標準。扣案如前所述之非制式子彈四顆（均
    係金屬彈殼組合直徑８．９±０．５ｍｍ金屬彈頭而成），
    屬違禁物，應依刑法第三十八條第一項第一款之規定宣告沒
    收；至於因試射而擊發之子彈共四顆（包括金屬彈殼組合直
    徑８．９±０．５ｍｍ金屬彈頭而成之子彈二顆，以及金屬
    彈殼組合直徑８．９ｍｍ金屬彈頭、組合直徑７．９ｍｍ金
    屬彈頭而成之子彈各一顆），因業已失去子彈之功能，非屬
    違禁物，故不併予宣告沒收。
據上論斷，應依刑事訴訟法二百七十三條之一第一項、第二百九
十九條第一項前段，槍砲彈藥刀械管制條例第十二條第四項，刑
法第十一條前段、第四十七條第一項、第四十一條第一項前段、
第四十二條第三項前段、第三十八條第一項第一款，判決如主文
。
本案經檢察官黃怡華到庭執行職務。
中    華    民    國   100    年    4     月    11    日
                  刑事第二十一庭  法  官  劉元斐
上列正本證明與原本無異。
如不服本判決，應於判決送達後10日內敘明上訴理由，向本院提
出上訴狀 (應附繕本) ，上訴於臺灣高等法院。其未敘述上訴理
由者，應於上訴期間屆滿後20日內向本院補提理由書「切勿逕送
上級法院」。
                                  書記官  陳金鳳
中    華    民    國   100    年    4     月    18    日
附錄本案論罪科刑所引法條
槍砲彈藥刀械管制條例第十二條
未經許可，製造、販賣或運輸子彈者，處一年以上七年以下有期
徒刑，併科新台幣五百萬元以下罰金。
未經許可，轉讓、出租或出借子彈者，處六月以上五年以下有期
徒刑，併科新台幣三百萬元以下罰金。
意圖供自己或他人犯罪之用，而犯前二項之罪者，處三年以上十
年以下有期徒刑，併科新台幣七百萬元以下罰金。
未經許可，持有、寄藏或意圖販賣而陳列子彈者，處五年以下有
期徒刑，併科新台幣三百萬元以下罰金。
第一項至第三項之未遂犯罰之。